【裁判字號】    89,訴,1035
【裁判日期】    900110
【裁判案由】    給付借款
【裁判全文】
臺灣嘉義地方法院民事判決  八十九年度訴字第一○三五號
    原      告  嘉義縣溪口鄉農會
    法定代理人  乙○○
    訴訟代理人  丙○○
    被      告  甲○○
    訴訟代理人  王秀哲律師
右當事人間請求給付借款事件，本院判決如左：
    主    文
被告應給付原告新台幣貳佰萬元，及自民國八十九年一月四日起至清償日止，按年息
百分之九．四計算之利息，並自民國八十九年二月四日起至民國八十九年八月三日止
，按上開利率百分之十，自民國八十九年八月四日起至清償日止，按上開利率百分之
二十計算之違約金。
訴訟費用由被告負擔。
    事    實
甲、原告方面：
  一、聲明：如主文所示。
  二、陳述：訴外人蘇明仁以被告為連帶保證人，於民國八十六年十二月十一日向原
      告借用新台幣（下同）二百萬元，以分期償還之方式清償，期限至九十一年十
      二月十一日，約定利息為年息百分之九．四按月計付。而上開借款僅繳息至八
      十九年一月三日後即未再清償，依約已視為全部到期，計尚欠本金二百萬元，
      屢經催討，均置之不理，為此爰本於連帶保證關係提起本件訴訟。
  三、證據：提出查詢單三件、借據影本一件、戶籍謄本一件、授信約定書影本一件
      為證。
乙、被告方面：
  一、聲明：駁回原告之訴。
  二、陳述：對原告主張之事實不爭執，然被告業已拋棄繼承蘇明仁之財產。
  三、證據：提出本院拋棄繼承書函影本一件為證。
    理    由
一、原告主張：訴外人蘇明仁以被告為連帶保證人而向原告借用二百萬元，該筆借款
    僅繳息至八十九年一月三日後即未再清償，依約已視為全部到期，計尚欠本金二
    百萬元，為此爰本於連帶保證關係提起本件訴訟等語。被告則以：對原告主張之
    事實不爭執，然被告業已拋棄繼承蘇明仁之財產等語置辯。
二、原告主張之上開事實，為被告所自認，並有查詢單三件、借據影本一張、授信約
    定書影本可證，自堪信原告之主張為真實。被告雖抗辯業已拋棄繼承蘇明仁之財
    產，並提本院八十七年八月三十一日嘉院松民廉八十七繼字第五０九號拋棄繼承
    書函影本一件為證，固堪信為真實。然本件原告係本於被告為借款人蘇明仁之連
    帶保證人之連帶保證關係而請求，乃係原告直接對被告間之法律關係，故而被告
    自不得執已拋棄繼承蘇明仁之財產，而謂其不負連帶保證之責任。
三、按借用人應於約定期限內，返還與借用物種類、品質、數量相同之物。遲延之債
    務，以支付金錢為標的者，債權人得請求依法定利率計算之遲延利息，但約定利
    率較高，仍從其約定利率。當事人得約定債務人不履行債務時，應支付違約金，
    民法第四百七十八條前段、第二百三十三條第一項、第二百五十條第一項分別定
    有明文。又保證債務之所謂連帶，係指保證人與主債務人負同一債務，對於債權
    人各負全部給付之責任，此就民法第二百七十二條第一項規定連帶債務之文義參
    照觀之甚明。從而原告依連帶保證契約請求被告給付如主文所示之借款、利
    息、違約金，為有理由，應予准許。
四、據上論結，原告之訴為有理由，依民事訴訟法第七十八條判決如主文。
中      華      民      國    九十      年      一      月      十      日
~B灣嘉義地方法院民事第一庭
~B    法  官  馮保郎
右為正本係照原本作成
如對本判決上訴應於收受本判決送達後二十日內向本院提出上訴狀（應按他造人數附
繕本）
中      華      民      國    九十      年      一      月      十      日
~B    書記官  楊國色


司法院資訊處製作；財團法人民間司法改革基金會備份。
